# 求助陈版，供暖用房是否需要分摊成本的疑问。

提问人：liuweisheng 时间：2021-04-15 16:33:03
房地产企业，供暖/物业用房不能出售，是否分摊成本并在以后期间进行摊销，谢谢版主解惑。

回答人：chenyiwei
要考虑这部分特定用途房屋是否满足确认为本企业资产的条件，即能够为本企业带来未来经济利益流入。如果是则可以确认为本企业的资产，相应分摊部分开发成本。